【裁判字號】    97,訴,3115
【裁判日期】    970822
【裁判案由】    毒品危害防制條例
【裁判全文】
臺灣臺中地方法院刑事判決              97年度訴字第3115號
公  訴  人  臺灣臺中地方法院檢察署檢察官
被      告  甲○○
                    （現羈押於臺灣臺中看守所）
上列被告因毒品危害防制條例案件，經檢察官提起公訴（97年度
毒偵字第3361號），被告於準備程序中就被訴事實為有罪之陳述
，受命法官於聽取當事人之意見後，由本院合議庭裁定改由受命
法官獨任依簡式審判程序審理，本院判決如下：
    主    文
甲○○施用第一級毒品，累犯，處有期徒刑捌月，扣案之海洛因
參包（驗餘淨重計零點肆零陸陸公克）均沒收銷燬之，海洛因空
包裝袋參個、注射針筒壹支、塑膠藥鏟壹支，均沒收。又施用第
二級毒品，累犯，處有期徒刑陸月，扣案之甲基安非他命陸包（
合計含袋重參點參公克）均沒收銷燬之。應執行有期徒刑壹年，
扣案之海洛因參包（驗餘淨重計零點肆零陸陸公克）、甲基安非
他命陸包（合計含袋重參點參公克）均沒收銷燬之，海洛因空包
裝袋參個、注射針筒壹支、塑膠藥鏟壹支，均沒收。
    犯罪事實
一、甲○○於民國95年間，曾因施用毒品案件，經本院裁定觀察
    、勒戒後，無繼續施用毒品之傾向，於96年3月12日執行完
    畢釋放。同年間，另犯詐欺罪，經臺灣彰化地方法院判處有
    期徒刑二月確定，並於96年5月11日執行完畢。猶不知悔改
    ，復基於施用第二級毒品之犯意，於97年6月27日某時，在
    其臺中市○○區○○路154巷3號3樓之1居處，以將第二級毒
    品甲基安非他命置於吸食器內下以火燒烤待產生白煙後吸用
    該煙霧之方式，施用甲基安非他命一次。另基於施用第一級
    毒品之犯意，於97年6月28日18時20分許，在停放於臺中市
    北屯區○○路與黎明路口之車內（起訴書誤載為前揭居處）
    ，以將第一級毒品海洛因置於注射針筒內摻水後施打血管之
    方式，施用海洛因一次。嗣於97年6月28日20時30分許，在
    臺中市○○區○○路與黎明路口，為警搜索查獲，並扣得其
    施用之海洛因三包（驗餘淨重計0.4066公克）、甲基安非他
    命六包（合計含袋重3.3公克），及其所有供施打海洛因用
    之注射針筒、塑膠藥鏟各一支。
二、案經南投縣警察局南投分局報請臺灣臺中地方法院檢察署檢
    察官偵查起訴。
    理    由
一、上開犯罪事實業經被告甲○○於警詢、檢察官偵訊中及本院
    審理時自白不諱，且警察於97年6月28日23時許採其尿液送
    鑑定結果，呈嗎啡及甲基安非他命陽性反應，此有委託鑑驗
    尿液代號與真實姓名對照表及詮昕科技股份有限公司所出具
    之濫用藥物尿液檢驗報告一紙附卷可稽（參毒偵卷第29頁）
    ，並有扣案之海洛因三包、甲基安非他命六包（合計含袋重
    3.3公克）、注射針筒一支、塑膠藥鏟一支足憑，而該三包
    海洛因經送鑑定結果，亦認均含海洛因成分（驗餘淨重計0.
    4066公克），此有行政院衛生署草屯療養院97年7月4日草療
    鑑字第0970005800號鑑定書一份在卷可佐（參毒偵卷第28頁
    ），足徵被告自白與事實相符。又被告於95年間，曾因施用
    毒品案件，經本院裁定觀察、勒戒後，無繼續施用毒品之傾
    向，於96年3月12日執行完畢釋放乙情，有被告之全國施用
    毒品案件紀錄表、臺灣高等法院被告前案紀錄表各一份在卷
    可證。被告於觀察、勒戒執行完畢釋放後，五年內再犯毒品
    危害防制條例第10條之罪，事證已臻明確，犯行應堪認定。
二、核被告所為，係犯毒品危害防制條例第10條第1項之施用第
    一級毒品罪、同條第2項之施用第二級毒品罪。其因施用海
    洛因、甲基安非他命而持有第一級毒品及第二級毒品之行為
    ，各為施用第一級、第二級毒品行為所吸收，均不另論罪。
    又被告所犯二罪，係犯意各別、行為互異，應予分論併罰。
    再被告於95年間，曾犯詐欺罪，經臺灣彰化地方法院判處有
    期徒刑二月確定，並於96年5月11日執行完畢，此有臺灣高
    等法院被告前案紀錄表一份在卷可證，被告受有期徒刑之執
    行完畢後，五年以內故意再犯本件有期徒刑以上之罪，為累
    犯，依刑法第47條第1項規定，所犯二罪均應加重其刑。爰
    審酌被告犯後坦認所為態度良好，所為並未積極侵害他人權
    益，惟一再施用毒品悔意不堅等一切情狀，分別量處如主文
    所示之刑，並定其應執行之刑。扣案之海洛因三包（驗餘淨
    重計0.4066公克）、甲基安非他命六包（合計含袋重3.3公
    克），依毒品危害防制條例第18條第1項前段之規定，均應
    併予宣告沒收銷燬之，另盛裝海洛因之空包裝袋三個，業與
    海洛因析離而分別秤其重量，並無不能個別宣告沒收之情事
    ，並與扣案之注射針筒、藥鏟各一支，均係被告所有供施打
    海洛因用之物，均依刑法第38條第1項第2款之規定，併予宣
    告沒收。
據上論斷，應依刑事訴訟法第273條之1第1項、第299條第1項前
段，毒品危害防制條例第10條第1項、第2項、第23條第2項、第
18條第1項前段，刑法第11條、第47條第1項、第51條第5款、第
38條第1項第2款，判決如主文。
中    華    民    國    97    年    8     月    22    日
                              法  官  李秋娟
以上正本證明與原本無異。
如不服本判決，應於收受送達後10日內向本院提出上訴書狀（應
敘述具體理由並附繕本）。
上訴書如未敘述理由，應於上訴期間屆滿後20日內補提理由書於
本院。
                              書記官  簡芳敏
中    華    民    國    97    年    8     月    22    日
附錄論罪科刑法條
毒品危害防制條例第十條第一項：
施用第一級毒品者，處六個月以上五年以下有期徒刑。
施用第二級毒品者，處三年以下有期徒刑。


司法院資訊處製作；財團法人民間司法改革基金會備份。
